# 求助陈版：限制性股票激励行权时的所得税处理

提问人：tao-tian 时间：2016-02-17 13:21:38
陈版：您好，请问一下，限制性股票激励行权时，按行权日股票价格确认的税法上税前可扣除金额大于以前期间分摊的成本，在行权当期减少应交税费的对方科目是计入所得税费用还是所得者权益的资本公积？

回答人：chenyiwei
在股份支付实际行权或解锁时，应当将以前年度累积确认的递延所得税资产予以转回，同时调整“所得税费用——递延所得税费用”；
同时按税法规定计算当期可在税前扣除的金额，调整“应交税费”和“所得税费用——当期所得税费用“。这两者对所得税费用一借一贷之间的差额最终应调整资本公积，即行权或解锁当期因股份支付对所得税费用的净影响金额为零。

提问人：zhs7403 时间：2016-02-17 21:23:41
行权或解锁当期因股份支付对所得税费用的净影响金额为零如何理解？您说的其他我都同意，但所得税费用转回和因睡前抵扣减少的不同啊？为什么减少的当期所得税不能全部冲所得税费用？

回答人：chenyiwei
超出部分属于与权益调整相关，请参考IAS 12后附举例。

提问人：tao-tian 时间：2016-02-18 18:16:07
陈版：“在股份支付实际行权或解锁时，应当将以前年度累积确认的递延所得税资产予以转回”这句是不是指在以前年度累计的所有相关的递延所得税资产全部转回，其中包含解锁期在以后年度的其他批次但在以前年度确认的递延所得税资产？

回答人：chenyiwei
转回的是对应于本批次的递延所得税资产。解锁期在以后年度的其他批次仍在等待期内，所以其递延所得税资产不受本批次解锁影响。事实上“一次授予、分次解锁”的股份支付，每个批次都应看做是一项单独的股份支付。

提问人：komachan 时间：2016-03-07 19:54:02
陈版你好，我想问一下： 1.限制性股票在等待期内确认成本费用，如果因为离职或者未达到可行权条件而回购， 应该是： 借：资本公积—其他资本工资；贷：各种成本费用 同时转回之前已确认的递延所得税资产： 借：所得税费用 贷：递延所得税资产 是这样吗？
2.另外，看了楼上的回复，实际解锁是，原本已经确认了成本费用的其他资本公积，需要转入股本溢价吗？ 即借：资本公积—其他资本公积 贷：资本公积—股本溢价 然后，冲回原来确认的回购义务 借：其他应付款 贷：库存股 对吗？

回答人：chenyiwei
1 、是； 2 、是。